【裁判字號】    98,上易,2202
【裁判日期】    981106
【裁判案由】    竊盜
【裁判全文】
臺灣高等法院刑事判決                98年度上易字第2202號
上  訴  人
即  被  告  戊○○
                    現羈押於臺灣台北看守所
上列上訴人因竊盜案件，不服臺灣桃園地方法院97年度易字第
1098號，中華民國98年6月18日第一審判決（起訴案號：臺灣桃
園地方法院檢察署97年度偵字第22873號，併辦案號：98年度偵
字第2171號），提起上訴，上訴人於本院審理時就被訴之事實為
有罪之陳述，經本院當庭裁定進行簡式審判程序審理並判決如下
：
    主  文
原判決關於戊○○部分撤銷。
戊○○所犯如附表編號(一)至(十二)所示拾貳罪，均累犯，各處如附表
編號(一)至(十二)所示之刑。應執行有期徒刑伍年拾壹月，扣案之運動
帽肆頂、黑色手套參雙、口罩壹只、彈弓壹支、鐵鎚壹支、起子
參支均沒收。
    事  實
一、戊○○前曾因竊盜案件經台灣士林地方法院以93年度易字第
    801號判決判處有期徒刑8月，緩刑5年確定，嗣又因犯毒品
    危害防制條例、竊盜等案件，經台灣桃園地方法院分別以94
    年度壢簡字第1755號、94年度易字第1066號判決，各判處有
    期徒刑4月、應執行有期徒刑2年4月確定，前開緩刑並經台
    灣桃園地方法院以95年度撤緩字第59號裁定撤銷緩刑確定。
    再經台灣桃園地方法院以96年度聲減字第2386號裁定減刑並
    定應執行有期徒刑2年5月確定，於96年12月4日因縮短刑期
    假釋出監付保護管束，於97年5月30日保護管束期滿，假釋
    未經撤銷，其未執行之刑，以已執行論。
二、戊○○基於意圖為自己不法之所有，夥同有竊盜犯意聯絡之
    吳家慶（綽號「眼鏡」，另經台灣桃園地方法院以98年度審
    易字第323號判決判處應執行有期徒刑4年），或夥同有竊盜
    犯意聯絡之鍾育勝（另經原審判決判處應執行有期徒刑1年2
    月確定）或夥同有竊盜犯意聯絡之真實姓名年籍不詳而綽號
    「阿福」之成年男子，或夥同有竊盜犯意聯絡之某真實姓名
    年籍不詳之成年男子，於附表編號(一)至(十二)所示之時、地，攜
    帶戊○○所有客觀上足以對人生命、身體、安全構成威脅而
    具有危險性之彈弓、鐵鎚各1支及起子3支，及戊○○所有供
    或備供行竊時用以掩飾面貌、隱藏指紋或破壞門扇、安全設
    備以利行竊之運動帽4頂、黑色手套3雙、口罩1只，以各該
    編號所示之方式，共同竊得如各該編號所示之財物。嗣經警
    依遭竊商家所僱用之保全業者先前提供的資料及監視錄影畫
    面，追查戊○○所有之現代廠牌的白色自用小客車，並依戊○○之行動電話通聯紀錄，循線於97年10 月27日凌晨4時40
    分許，在國道一號高速公路楊梅收費站查獲戊○○及鍾育勝
    ，並在戊○○駕駛之上開自用小客車上查獲戊○○、鍾育勝
    甫自附表編號(十一)、(十二)所示商家竊得之螢幕保護貼21包、記憶
    卡9張、3.5G網卡1張、藍芽耳機2副、攝影機10台、筆記型
    電腦1台、數位相機11台，及扣得戊○○所有供或備供行竊
    時用以掩飾面貌、隱藏指紋或破壞門扇、安全設備以利行竊
    之運動帽4頂、黑色手套3雙、口罩1只、鐵鎚1支及起子3支
    等物。而戊○○於有偵查犯罪職權之公務員或機關發覺其如
    附表編號(一)至(六)、(九)、(十)所示之加重竊盜犯行前，即主動向
    製作筆錄之員警自首犯罪，並進而接受本件裁判。
三、案經內政部警政署刑事警察局移請臺灣桃園地方法院檢察署
    檢察官偵查起訴及移送併辦。
    理  由
一、按簡式審判程序之證據調查，不受第159條第1項之限制，刑
    事訴訟法第273條之2定有明文，是依上開規定，於行簡式審
    判程序之案件，被告以外之人於審判外之陳述，除有其他不
    得作為證據之法定事由外，應認具有證據能力。查證人己○○、辛○○、壬○○、子○○、癸○○、丁○○、丙○○、
    乙○○、甲○○及庚○○於警詢時之證述，雖係被告以外之
    人於審判外之陳述，惟因本案採行簡式審判程序，復無其他
    不得做為證據之法定事由，揆諸首揭說明，應認具有證據能
    力，合先敘明。
二、上揭犯罪事實，業經被告戊○○於警詢、偵查、原審審理及
    本院審理時坦承不諱，核與共犯鍾育勝於警詢、偵查及原審
    審理時所供述之情節及證人己○○、辛○○、壬○○、子○○、癸○○、丁○○、丙○○、乙○○、甲○○及庚○○於
    警詢及證人辛○○、甲○○於本院審理時所證述之失竊情節
    相符，並有損失庫存明細表、庫存明細表、失竊清單、現場
    盤點明細表、失竊明細表、失竊庫存明細表、贓物認領保管
    單、監視器翻拍照片等在卷可稽，復有被告戊○○所有供或
    備供犯本件竊盜犯行使用之運動帽4頂、黑色手套3雙、口罩
    1只、彈弓與鐵鎚各1支、起子3支等扣案足憑，堪信被告戊○○之自白與事實相符。本件事證明確，被告戊○○如附表
    各編號所示之加重竊盜犯行均堪認定，應依法論科。
三、按刑法第321條第1項第3款之攜帶兇器竊盜罪，係以行為人
    攜帶兇器竊盜為其加重條件，此所謂兇器，其種類並無限制
    ，凡客觀上足對人之生命、身體、安全構成威脅，具有危險
    性之兇器均屬之，且祇須行竊時攜帶此種具有危險性之兇器
    為已足，並不以攜帶之初有行兇之意圖為必要（最高法院79
    年臺上字第5253號判例參照）。查本件被告戊○○行竊時所
    用之鐵鎚、起子，均為金屬製品，質地堅硬；又彈弓雖未扣
    案，然被告戊○○於原審審理時供承：彈弓是用來打破店家
    玻璃門、窗之工具等語（見原審卷第21頁），則如用以射擊
    他人，極易對人身體造成傷害，均在客觀上對人之生命、身
    體具有危險性，自屬兇器。又附表編號(三)、(六)、(八)至(十二)所示
    商家之玻璃窗均具有防閑作用，應係屬安全設備。核被告戊○○如附表編號(一)所為，係犯刑法第321條第1項第2款、第3
    款、第4款之結夥三人以上攜帶兇器毀越門扇竊盜罪；如附
    表編號(二)、(四)、(五)、(七)所為，均係犯刑法第321條第1項第2
    款、第3款之攜帶兇器毀越門扇竊盜罪；如附表編號(三)所為
    ，係犯刑法第321條第1項第2款、第3款之攜帶兇器踰越安全
    設備竊盜罪；如附表編號(六)、(八)至(十二)所為，均係犯刑法第
    321 條第1項第2款、第3款之攜帶兇器毀越安全設備竊盜罪
    。被告戊○○與吳家慶及真實姓名年籍不詳綽號「阿福」之
    成年男子就附表編號(一)所示之犯行，被告戊○○與某真實姓
    名不詳之成年男子就附表編號(二)、(三)所示之犯行，被告戊○○與吳家慶就附表編號(四)至(十)所示之犯行，被告戊○○與鍾
    育勝就附表編號(十一)、(十二)所示之犯行間，各有犯意聯絡及行為
    分擔，均為共同正犯。又公訴意旨依被告戊○○於原審為羈
    押調查時供稱：附表編號(二)、(三)係其與吳家慶所共犯云云（
    見原審卷第19頁），因認此部分犯行為被告與吳家慶共同所
    為，然為吳家慶於偵查中所否認（見98年度偵字第2171號卷
    第163頁），且被告戊○○亦供稱：燦坤草漯店應該不是吳
    家慶，我是和朋友的朋友一起去偷，不記得姓名；如果吳家
    慶印象中沒有在97年9月4日去神腦國際香山店，應該就是沒
    有去等語（見98年度偵字第2171號卷第162、163頁），此外
    復查無積極證據證明吳家慶曾參與附表編號(二)、(三)所示之竊
    盜犯行，是此部分犯行，尚難認定係被告戊○○與吳家慶共
    同行竊，惟依監視器翻拍照片可知附表編號(二)、(三)於案發當
    時，確有二人在場行竊，是此部分應認為被告係與某真實姓
    名不詳之人共同行竊。又被告戊○○如附表編號(一)至(十二)所示
    十二次竊盜犯行，犯意各別，行為互殊，應分論併罰。又被
    告戊○○有事實欄所載之前科紀錄及執行情形，有本院被告
    前案紀錄表在卷足憑，被告於有期徒刑執行完畢後五年內故
    意再犯前揭所示有期徒刑以上之罪，均為累犯，均應依刑法
    第47條第1項之規定加重其刑。
四、對於未發覺之罪自首而受裁判者，得減輕其刑，刑法第62條
    前段定有明文。又刑法第62條所謂發覺，固非以有偵查犯罪
    權之機關或人員確知其人犯罪無誤為必要，而於對其發生嫌
    疑時，即得謂為已發覺；但此項對犯人之嫌疑，仍須有確切
    之根據得為合理之可疑者，始足當之，若單純主觀上之懷疑
    ，要不得謂已發生嫌疑（最高法院72年台上字第641號判例
    參照）。經查，參酌證人即內政部警政署刑事警察局偵二隊
    偵查佐陳嘉鵬於原審審理時具結證稱：本件查獲戊○○有涉
    嫌竊盜案件，係因調閱保全業者提供之監視器畫面，發現戊○○所駕駛的現代（廠牌）白色自用小客車有重複出現，因
    為這樣的車型比較稀少，所以就針對這樣的車子去過濾。又
    調閱戊○○之通聯紀錄，發現店家失竊時戊○○的手機基地
    台位置都在失竊店家的附近，因認戊○○涉嫌竊案等語（見
    原審卷第146頁、第147頁、第148頁），且被告戊○○於偵
    查中亦自承白色自用小客車為其所使用（見97年度偵字第22
    873號卷第237頁），則對照卷附監視器翻拍照片，附表編號
    (一)至(六)、(九)、(十)部分均未拍得白色自用小客車，且依證人陳
    嘉鵬所調閱之行動電話通聯紀錄，時間為97年8月27日至29
    日，亦在本件附表各編號所示犯罪時間之前，此外亦別無其
    他積極證據或確切根據足使證人陳嘉鵬就被告戊○○確實涉
    犯附表編(一)至(六)、(九)、(十)案件一節產生合理確信，是證人陳
    嘉鵬認被告戊○○就此部分涉案之程度，應僅為單純臆測性
    懷疑，尚難認被告戊○○就附表編號(一)至(六)、(九)、(十)之犯行
    在其供承前，已先為證人陳嘉鵬所發覺。準此，被告戊○○
    在未被有偵查犯罪職務之機關或公務員發覺其為犯罪人前，
    於接受警察詢問時，主動供承犯下附表編號(一)至(六)、(九)、
    (十)所示之案件，並坦承其為犯罪行為人而自首犯罪（見97
    年度偵字第22873號卷第7、8頁），嗣並接受裁判，爰依刑
    法第62條前段之規定，減輕其刑，並依法先加重後減輕之，
    另被告戊○○犯如附表編號(七)、(八)所示之加重竊盜行為時，
    因監視器畫面已拍到一部被告使用之白色自用小客車，且證
    人丙○○於97年10月13日即被告戊○○為警逮捕前，於警詢
    時亦證稱：歹徒使用的交通工具是一部現代（廠牌）白色自
    小客車（見97年度偵字第22873號卷第299頁），是被告戊○○此部分犯行，即因證人陳嘉鵬已掌握相當資料得認定係被
    告戊○○所為，故附表編號(七)、(八)所示之加重竊盜行為即與
    自首要件尚有未合。
五、再臺灣桃園地方法院檢察署檢察官以98年度偵字第2171號移
    送臺灣桃園地方法院併辦之犯罪事實，與本案犯罪事實，係
    屬同一犯罪事實，附此敘明。
六、原審予以被告論罪科刑，固非無見，惟查：（一）按應併合
    處罰之數罪，經法院以判決或裁定定其數罪之應執行刑確定
    者，該數罪是否執行完畢，均係以所定之應執行刑全部執行
    完畢為斷，本件被告前曾因竊盜案件經台灣士林地方法院以
    93年度易字第801號判決判處有期徒刑8月，緩刑5年確定，
    嗣又因犯毒品危害防制條例、竊盜等案件，經台灣桃園地方
    法院分別以94年度壢簡字第1755號、94年度易字第1066 號
    判決，各判處有期徒刑4月、應執行有期徒刑2年4月確定，
    前開緩刑並經台灣桃園地方法院以95年度撤緩字第59號裁定
    撤銷緩刑確定，再經台灣桃園地方法院以96年度聲減字第
    2386號裁定減刑並就上開3判決所宣告之刑定應執行刑為有
    期徒刑2年5月確定，此有本院被告前案紀錄表在卷足憑，是
    被告係就台灣士林地方法院93年度易字第801號判決、台灣
    桃園地方法院94年度壢簡字第1755號判決及94年度易字第
    1066 號判決，上開3判決所宣告之數罪經定執行刑後於96年
    12月4日因縮短刑期假釋出監付保護管束，於97年5月30日保
    護管束期滿，假釋未經撤銷，其未執行之刑，以已執行論。
    原判決誤認係以台灣桃園地方法院94年度壢簡字第1755號及
    94年度易字第1066號判決所宣告之刑定執行刑，併據予執行
    ，其就累犯之認定，事實欄之記載與理由欄所憑之本院被告
    前案紀錄表即有矛盾。（二）原判決附表編號(六)所記載之犯
    罪方式及罪名欄均認定係被告與吳家慶共同攜帶兇器毀越安
    全設備竊盜，並無結夥三人以上，惟該附表編號(六)所犯法條
    欄卻贅引刑法第321條第1項第4款亦有未洽。被告以原審未
    就其自首之罪予以減輕其刑並從輕量刑為由提起上訴，惟查
    原審已就被告自首之罪論以自首，並減輕其刑，且自首之罪
    所科之刑亦較未自首之罪所科之刑，刑度為輕，並無被告所
    稱未減輕其刑之情，被告上訴為無理由，惟原判決既有上開
    可議之處，仍屬無可維持，自應由本院將原判決關於被告戊○○部分撤銷改判。爰審酌被告戊○○所為均係攜帶兇器行
    竊，而該等器物極易對他人身體、生命造成危害，所生危害
    顯較一般徒手行竊、順手牽羊之竊盜為重，且所竊取之財物
    價值匪淺，造成各被害人損害非微，兼衡被告戊○○就附表
    編號(一)至(六)、(九)、(十)之案件均已自首犯行，且亦能坦承犯行
    ，暨其犯罪動機、目的、情節等一切情狀，分別量處如附表
    各編號所示之刑，並定其應執行刑，以資懲儆。被告戊○○
    供或備供其與共犯為本件竊盜時，用以掩飾面貌、隱藏指紋
    或破壞門扇、安全設備以利行竊用鐵槌1支及起子3支、運動
    帽4頂、黑色手套3 雙、口罩1只，均係被告戊○○所有之物
    ，業據被告戊○○於原審審理時供述明確（見原審卷第161
    頁反面），爰依刑法第38條第1項第2款之規定沒收之。又未
    扣案之彈弓1支，亦為被告戊○○供本件行竊所用之工具，
    已如前述，且無證據證明已經滅失，應併依刑法第38條第1
    項第2款之規定沒收。另扣案之黑色長袖外套1件、破壞剪1
    把、活動扳手1隻、327 0-FQ號車牌2面，被告戊○○均否認
    用以行竊，且無證據足以證明係被告戊○○犯本件竊盜犯行
    所用之物，自不為沒收之諭知。
七、公訴意旨另以：被告戊○○就附表編號(七)所示之竊得財物，
    依證人丁○○於警詢時證稱有62隻行動電話遭竊（扣除被告
    戊○○承認已竊得40隻行動電話外，另有22支行動電話下落
    不明），又附表編號(八)所示之竊得財物，依證人丙○○於警
    詢時之證述，另有40個隨身碟遭竊云云。經查，被告戊○○
    就上開附表編號所示之犯行，應成立共同攜帶兇器毀壞門扇
    或安全設備竊盜罪，已如前述，然此部分除證人丁○○、丙○○警詢之證述及被告戊○○之自白外，並無任何證據證明
    確有另22支行動電話及40支隨身碟遭竊之情事，又證人丁○○、丙○○固曾提出現場盤點明細表及失竊明細表，然此部
    分既係證人丁○○、丙○○所製作，內容僅為輔助證人丁○○、丙○○之說明，故證人丁○○、丙○○是否有盤點錯誤
    ，尚非無疑，此外，復查無其他積極證據足資認定被告戊○○確有上開檢察官所指稱之犯行，原應為無罪之判決，惟因
    被告戊○○就附表編號(七)、(八)所示之竊盜犯行，尚竊得其他
    財物，是此部分與前經本院論罪部分為實質一罪關係，爰不
    另為無罪之諭知。
據上論斷，應依刑事訴訟法第369條第1項前段、第364條、第273
條之1第1項、第299條第1項前段，刑法第28條、第321條第1項第
2款、第3款、第4款、第47第1項、第62條前段、第51條第5款、
第38條第1項第2款，判決如主文。
本案經檢察官黃柏齡到庭執行職務。
中    華    民    國    98    年    11    月    6    日
            刑事第十五庭  審判長法  官  吳昭瑩
                                法  官  吳炳桂
                                法  官  賴邦元
以上正本證明與原本無異。
不得上訴。
                                書記官  鄭信昱
中    華    民    國    98    年    11    月    6     日
附錄：論罪科刑法條
中華民國刑法第321條
（加重竊盜罪）
犯竊盜罪而有左列情形之一者，處 6 月以上、 5 年以下有期徒
刑：
一、於夜間侵入住宅或有人居住之建築物、船艦或隱匿其內而犯
    之者。
二、毀越門扇、牆垣或其他安全設備而犯之者。
三、攜帶兇器而犯之者。
四、結夥三人以上而犯之者。
五、乘火災、水災或其他災害之際而犯之者。
六、在車站或埠頭而犯之者。
前項之未遂犯罰之。
附表：
┌──┬───┬─────┬──────────┬───────┬──┬────┬───────┐
│編號│被害人│犯罪時、地│方式                │竊得財物      │自首│所犯法條│罪名暨宣告刑及│
│    │      │          │                    │              │    │        │沒收          │
├──┼───┼─────┼──────────┼───────┼──┼────┼───────┤
│ (一) │神腦國│97年9 月1 │戊○○與綽號「眼鏡仔│行動電話十八隻│有  │刑法第三│戊○○結夥三人│
│    │際企業│日凌晨3 時│」之吳家慶及真實姓名│、數位相機十三│    │百二十一│以上攜帶兇器毀│
│    │股份有│57分許（起│年籍不詳、綽號「阿福│台、WII 遊戲機│    │條第一項│越門扇竊盜，累│
│    │限公司│訴書誤載為│」之成年男子，三人共│一台、WII 手把│    │第二、三│犯，處有期徒刑│
│    │（香山│45分），在│同以彈弓將商店左側玻│果凍套一只、  │    │、四款。│柒月，扣案之運│
│    │店）  │新竹市香山│璃門（起訴書誤載為窗│GPS 導航器五台│    │        │動帽肆頂、黑色│
│    │      │區○○路5 │戶）打破後翻越進入店│、行動電話配件│    │        │手套參雙、口罩│
│    │      │段2 號    │家，再以一字起子撬開│盒二組        │    │        │壹只、彈弓壹支│
│    │      │          │櫃鎖頭後，竊取櫃內│              │    │        │隻、鐵鎚壹支、│
│    │      │          │存放之物品。        │              │    │        │起子參支，均沒│
│    │      │          │                    │              │    │        │收。          │
├──┼───┼─────┼──────────┼───────┼──┼────┼───────┤
│ (二) │神腦國│97年9 月4 │戊○○與真實姓名不詳│行動電話九隻  │有  │刑法第三│戊○○共同攜帶│
│    │際企業│日凌晨3 時│之成年男子共同以彈弓│              │    │百二十一│兇器毀越門扇竊│
│    │股份有│51分許，在│將商店左側玻璃門打破│              │    │條第一項│盜，累犯，處有│
│    │限公司│新竹市香山│後翻越進入店家，再以│              │    │第二款、│期徒刑陸月，扣│
│    │（香山│區○○路5 │一字起子撬開櫃鎖頭│              │    │第三款。│案之運動帽肆頂│
│    │店）  │段2 號    │後，竊取櫃內存放物品│              │    │        │、黑色手套參雙│
│    │      │          │。                  │              │    │        │、口罩壹只、彈│
│    │      │          │                    │              │    │        │弓壹支、鐵鎚壹│
│    │      │          │                    │              │    │        │支、起子參支，│
│    │      │          │                    │              │    │        │均沒收。      │
├──┼───┼─────┼──────────┼───────┼──┼────┼───────┤
│ (三) │燦坤實│97年9 月29│戊○○與真實姓名不詳│數位相機三十九│有  │刑法第三│戊○○共同攜帶│
│    │業股份│日凌晨1 時│之成年男子共同攜帶彈│台（起訴書誤載│    │百二十一│兇器踰越安全設│
│    │有限公│27分許（起│弓、一字起子等工具，│為四十二台）。│    │條第一項│備竊盜，累犯，│
│    │司（觀│訴書誤載為│以梯子攀爬至二樓，由│              │    │第二款、│處有期徒刑柒月│
│    │音店）│32 分 ，見│未關閉之窗戶翻越進入│              │    │第三款。│，扣案之運動帽│
│    │      │九十七年度│商店內，再竊取展示櫃│              │    │        │肆頂、黑色手套│
│    │      │偵字第二二│陳列之物品。        │              │    │        │參雙、口罩壹只│
│    │      │八七三號卷│                    │              │    │        │、彈弓壹支、鐵│
│    │      │第46 頁） │                    │              │    │        │鎚壹支、起子參│
│    │      │，在桃園縣│                    │              │    │        │支，均沒收。  │
│    │      │觀音鄉大觀│                    │              │    │        │              │
│    │      │路2 段241 │                    │              │    │        │              │
│    │      │號燦坤觀音│                    │              │    │        │              │
│    │      │店        │                    │              │    │        │              │
├──┼───┼─────┼──────────┼───────┼──┼────┼───────┤
│ (四) │協訊通│97年10月2 │由戊○○與吳家慶共同│行動電話配件盒│有  │刑法第三│戊○○共同攜帶│
│    │信行  │日凌晨1 時│以起子撬開商店鐵捲門│三十一盒      │    │百二十一│兇器毀越門扇竊│
│    │      │19分許，在│樑柱後翻越進入店家，│              │    │條第一項│盜，累犯，處有│
│    │      │桃園縣觀音│再竊取店內物品。    │              │    │第二款、│期徒刑柒月，扣│
│    │      │鄉○○路2 │                    │              │    │第三款。│案之運動帽肆頂│
│    │      │段165號   │                    │              │    │        │、黑色手套參雙│
│    │      │          │                    │              │    │        │、口罩壹只、彈│
│    │      │          │                    │              │    │        │弓壹支、鐵鎚壹│
│    │      │          │                    │              │    │        │支、起子參支，│
│    │      │          │                    │              │    │        │均沒收。      │
├──┼───┼─────┼──────────┼───────┼──┼────┼───────┤
│ (五) │全國電│97年10月4 │戊○○與吳家慶共同破│數位相機十三台│有  │刑法第三│戊○○共同攜帶│
│    │子股份│日凌晨3 時│壞商店鐵門翻越進入店│、數位攝影機二│    │百二十一│兇器毀越門扇竊│
│    │有限公│15分許（起│家，再以一字起子撬開│台。          │    │條第一項│盜，累犯，處有│
│    │司（南│訴書誤載為│展示櫃鎖頭後，竊取櫃│              │    │第二款、│期徒刑柒月，扣│
│    │崁二門│3 時20分許│內物品。            │              │    │第三款。│案之運動帽肆頂│
│    │市）  │見九十七年│                    │              │    │        │、黑色手套參雙│
│    │      │度偵字第二│                    │              │    │        │、口罩壹只、彈│
│    │      │二八七三號│                    │              │    │        │弓壹支、鐵鎚壹│
│    │      │卷第290 頁│                    │              │    │        │支、起子參支，│
│    │      │），在桃園│                    │              │    │        │均沒收。      │
│    │      │縣蘆竹鄉中│                    │              │    │        │              │
│    │      │正路360-1 │                    │              │    │        │              │
│    │      │號（起訴書│                    │              │    │        │              │
│    │      │誤載為360 │                    │              │    │        │              │
│    │      │號，見九十│                    │              │    │        │              │
│    │      │七年度偵字│                    │              │    │        │              │
│    │      │第二二八七│                    │              │    │        │              │
│    │      │三號卷第  │                    │              │    │        │              │
│    │      │290 頁）  │                    │              │    │        │              │
├──┼───┼─────┼──────────┼───────┼──┼────┼───────┤
│ (六) │燦坤實│97年10月7 │戊○○與吳家慶共同以│數位相機一台、│有  │刑法第三│戊○○共同攜帶│
│    │業股份│日凌晨2時 │彈弓打破商店作為安全│攝影機十台。  │    │百二十一│兇器毀越安全設│
│    │有限公│34分許，在│設備，具有防閑功能之│              │    │條第一項│備竊盜，累犯，│
│    │司（光│新竹市東區│玻璃窗後翻越進入店內│              │    │第二、三│處有期徒刑柒月│
│    │復店）│金城一路35│，再以一字起子撬開展│              │    │款。    │，扣案之運動帽│
│    │      │巷（起訴書│示櫃鎖頭，竊取櫃內物│              │    │        │肆頂、黑色手套│
│    │      │誤載為光復│品。                │              │    │        │參雙、口罩壹只│
│    │      │路2 段194 │                    │              │    │        │、彈弓壹支、鐵│
│    │      │巷19號，見│                    │              │    │        │鎚壹支、起子參│
│    │      │九十七年度│                    │              │    │        │支，均沒收。  │
│    │      │偵字第二二│                    │              │    │        │              │
│    │      │八七三號卷│                    │              │    │        │              │
│    │      │第292 頁）│                    │              │    │        │              │
├──┼───┼─────┼──────────┼───────┼──┼────┼───────┤
│ (七) │亞太電│97年10月11│戊○○與吳家慶共同以│行動電話四十隻│無  │刑法第三│戊○○共同攜帶│
│    │信股份│日凌晨3 時│彈弓將商店右側玻璃門│。            │    │百二十一│兇器毀越門扇竊│
│    │有限公│43分許，在│打破後翻越進入店家，│              │    │條第一項│盜，累犯，處有│
│    │司（南│台北市南京│再以一字起子撬開櫃台│              │    │第二款、│期徒刑捌月，扣│
│    │京店）│東路2 段26│鎖頭，竊取櫃內物品。│              │    │第三款。│案之運動帽肆頂│
│    │      │號        │                    │              │    │        │、黑色手套參雙│
│    │      │          │                    │              │    │        │、口罩壹只、彈│
│    │      │          │                    │              │    │        │弓壹支、鐵鎚壹│
│    │      │          │                    │              │    │        │支、起子參支，│
│    │      │          │                    │              │    │        │均沒收。      │
├──┼───┼─────┼──────────┼───────┼──┼────┼───────┤
│ (八) │燦坤實│97年10月13│戊○○與吳家慶共同以│數位相機六十八│無  │刑法第三│戊○○共同攜帶│
│    │業股份│日凌晨5 時│彈弓將商店右側作為安│台、行動電話二│    │百二十一│兇器毀越安全設│
│    │有限公│39分許，在│全設備，具有防閑功能│十二隻、數位攝│    │條第一項│備竊盜，累犯，│
│    │司（中│桃園縣桃園│之玻璃窗打破後翻越進│影機八台、GPS │    │第二款、│處有期徒刑捌月│
│    │正店）│市○○路  │入店家，再以一字起子│導航機八台。  │    │第三款。│，扣案之運動帽│
│    │      │1247號    │撬開櫃台鎖頭，竊取櫃│              │    │        │肆頂、黑色手套│
│    │      │          │內物品。            │              │    │        │參雙、口罩壹只│
│    │      │          │                    │              │    │        │、彈弓壹支、鐵│
│    │      │          │                    │              │    │        │鎚壹支、起子參│
│    │      │          │                    │              │    │        │支，均沒收。  │
├──┼───┼─────┼──────────┼───────┼──┼────┼───────┤
│ (九) │燦坤實│97年10月18│戊○○與吳家慶共同攀│數位相機五十七│有  │刑法第三│戊○○共同攜帶│
│    │業股份│日凌晨2 時│爬至二樓，先破壞防護│台、數位攝影機│    │百二十一│兇器毀越安全設│
│    │有限公│51分許，在│鐵絲網，再將商店二樓│十四台、翻譯機│    │條第一項│備竊盜，累犯，│
│    │司（新│新竹縣新竹│作為安全設備，具有防│五台、GPS 導航│    │第二款、│處有期徒刑柒月│
│    │竹店）│市○○路1 │閑功能之氣窗打破後翻│機二台、行動電│    │第三款。│，扣案之運動帽│
│    │      │段788 號  │越進入，再竊取店內物│話一隻、電視遊│    │        │肆頂、黑色手套│
│    │      │          │品。                │樂器二台。    │    │        │參雙、口罩壹只│
│    │      │          │                    │              │    │        │、彈弓壹支、鐵│
│    │      │          │                    │              │    │        │鎚壹支、起子參│
│    │      │          │                    │              │    │        │支，均沒收。  │
├──┼───┼─────┼──────────┼───────┼──┼────┼───────┤
│ (十) │新焦點│97年10月23│戊○○與吳家慶共同以│汽車音響十三台│有  │刑法第三│戊○○共同攜帶│
│    │麗車坊│日凌晨1 時│彈弓將商店一樓往二樓│、現金一萬零六│    │百二十一│兇器毀越安全設│
│    │公司  │50分（起訴│樓梯旁作為安全設備，│百八十元。    │    │條第一項│備竊盜，累犯，│
│    │      │書誤載為9 │具有防閑功能之玻璃窗│              │    │第二款、│處有期徒刑柒月│
│    │      │時7 分，見│打破後翻越進入店家，│              │    │第三款。│，扣案之運動帽│
│    │      │九十七年度│再以一字起子撬開櫃台│              │    │        │肆頂、黑色手套│
│    │      │偵字第二二│鎖頭，竊取櫃內物品及│              │    │        │參雙、口罩壹只│
│    │      │八七三號卷│收銀機內現金。      │              │    │        │、彈弓壹支、鐵│
│    │      │第321 頁）│                    │              │    │        │鎚壹支、起子參│
│    │      │許，在台北│                    │              │    │        │支，均沒收。  │
│    │      │市○○路1 │                    │              │    │        │              │
│    │      │段86號（起│                    │              │    │        │              │
│    │      │訴書誤載為│                    │              │    │        │              │
│    │      │84號，見九│                    │              │    │        │              │
│    │      │十七年度偵│                    │              │    │        │              │
│    │      │字第二二八│                    │              │    │        │              │
│    │      │七三號卷第│                    │              │    │        │              │
│    │      │321頁）   │                    │              │    │        │              │
├──┼───┼─────┼──────────┼───────┼──┼────┼───────┤
│ (十一) │神腦國│97年10月27│由戊○○、鍾育勝共同│螢幕保護貼二十│無  │刑法第三│戊○○共同攜帶│
│    │際企業│日凌晨3 時│以彈弓將商店作為安全│一包、記憶卡九│    │百二十一│兇器毀越安全設│
│    │股份有│38分許（起│設備，具有防閑功能之│張、3.5G網卡一│    │條第一項│備竊盜，累犯，│
│    │限公司│訴書誤載為│玻璃窗打破後翻越進入│張、藍芽耳機二│    │第二款、│處有期徒刑捌月│
│    │（香山│40分，見九│店家，再以一字起子撬│副（起訴書附表│    │第三款。│，扣案之運動帽│
│    │店）  │十七年度偵│開展示櫃鎖頭，竊取櫃│誤載為一副，見│    │        │肆頂、黑色手套│
│    │      │字第二二八│內物品。            │九十七年度偵字│    │        │參雙、口罩壹只│
│    │      │七三號卷第│                    │第二二八七三號│    │        │、彈弓壹支、鐵│
│    │      │30頁），在│                    │卷第327 頁）  │    │        │鎚壹支、起子參│
│    │      │新竹市香山│                    │              │    │        │支，均沒收。  │
│    │      │區○○路5 │                    │              │    │        │              │
│    │      │段2 號    │                    │              │    │        │              │
│    │      │          │                    │              │    │        │              │
│    │      │          │                    │              │    │        │              │
│    │      │          │                    │              │    │        │              │
│    │      │          │                    │              │    │        │              │
├──┼───┼─────┼──────────┼───────┼──┼────┼───────┤
│ (十二) │燦坤實│97年10月27│由戊○○、鍾育勝共同│攝影機十台、筆│無  │刑法第三│戊○○共同攜帶│
│    │業股份│日凌晨4 時│以彈弓將商店作為安全│記型電腦一台、│    │百二十一│兇器毀越安全設│
│    │有限公│12分許，在│設備，具有防閑功能之│數位相機十一台│    │條第一項│備竊盜，累犯，│
│    │司（光│新竹市東區│玻璃窗打破後翻越進入│              │    │第二款、│處有期徒刑捌月│
│    │復店）│金城一路35│店家，再以一字起子撬│              │    │第三款。│，扣案之運動帽│
│    │      │巷（起訴書│開展示櫃鎖頭，竊取櫃│              │    │        │肆頂、黑色手套│
│    │      │附表誤載為│內物品。            │              │    │        │參雙、口罩壹只│
│    │      │光復路2 段│                    │              │    │        │、彈弓壹支、鐵│
│    │      │194 巷19號│                    │              │    │        │鎚壹支、起子參│
│    │      │，見九十七│                    │              │    │        │支，均沒收。  │
│    │      │年度偵字第│                    │              │    │        │              │
│    │      │二二八七三│                    │              │    │        │              │
│    │      │號卷第329 │                    │              │    │        │              │
│    │      │頁）      │                    │              │    │        │              │
├──┼───┼─────┼──────────┼───────┼──┼────┼───────┤


司法院資訊處製作；財團法人民間司法改革基金會備份。
